臺灣新竹地方法院刑事判決
110年度訴字第135號
公  訴  人  臺灣新竹地方檢察署檢察官
被      告  林淑蕙


            洪喜霖



上列被告等因傷害案件，經檢察官提起公訴（109年度偵字第119
12號、110年度偵字第687號），本院判決如下：
    主  文
林淑蕙共同犯傷害罪，處拘役肆拾日，如易科罰金，以新臺幣壹
仟元折算壹日。
洪喜霖共同犯傷害罪，處拘役伍拾日，如易科罰金，以新臺幣壹
仟元折算壹日。
    犯罪事實
一、林淑蕙與洪喜霖於民國109年6月25日0時30分許，一起前往
    位在新竹市○○區○○路00號之欣緣卡拉OK消費，洪喜霖見舊識
    歐莉娟及楊明淵也在該店內，即主動過去坐於同桌打招呼，
    卻遭歐莉娟驅趕並發生口角，於回到林淑蕙所在座位告知林
    淑蕙上情後，林淑蕙即與洪喜霖及另2名真實姓名不詳之人
    前去要求歐莉娟道歉，因歐莉娟不從，林淑蕙、洪喜霖等4
    人即基於傷害之犯意聯絡，共同徒手毆打歐莉娟，致歐莉娟
    受有頭部外傷、頭皮挫傷、兩手臂挫傷、兩下肢多處挫傷、
    右腳擦傷等傷害。
二、案經歐莉娟訴由新竹市警察局第三分局報告臺灣新竹地方檢
    察署檢察官偵查起訴。
    理  由
壹、程序事項
    本院援引之下列證據資料（包含供述證據、文書證據等），
    並無證據證明係公務員違背法定程序所取得，且檢察官、被
    告林淑蕙、洪喜霖（下稱被告2人）於本院準備、審理程序
    中，均同意有證據能力（本院卷第121、153-154頁），又經
    本院審認結果，尚無顯有不可信之情況與不得作為證據之情
    形，審酌各該證據資料製作時之情況，無違法不當及證明力
    明顯過低之瑕疵，且均經本院於審理期日提示予檢察官、被
    告2人辨識而為合法調查，自均有證據能力。
貳、實體部分
一、認定犯罪事實所憑之證據及理由：
    訊據被告2人對於犯罪事實欄所載之時間、地點，被告洪喜
    霖有與告訴人歐莉娟發生口角，及對於告訴人有犯罪事實欄
    所載之傷勢均不爭執，然均矢口否認有何傷害犯行，被告林
    淑蕙辯稱：我沒有打告訴人，是另外2個姓名不詳的人打告
    訴人，洪喜霖也沒有打告訴人，我是過去勸架云云（本院卷
    第74頁）；被告洪喜霖則辯稱：我沒有打告訴人，我過去跟
    告訴人打招呼，她沒有理我，我也有跟楊明淵打招呼，告訴
    人罵我髒話，叫我滾，然後敲杯子，因為講話很大聲，旁邊
    的人就圍過來打告訴人云云（本院卷第75頁）。經查：
㈠、就被告洪喜霖有於上開時地與告訴人發生口角部分，除據被
    告洪喜霖自承在卷外，復經證人即告訴人於偵查中證述略以
    ：因為徐美（即被告洪喜霖）跑過來坐在我男朋友（楊明淵
    ）旁邊，跟他敬酒，我們就發生爭執等語（偵字第11912卷
    第5、40頁）；於本院審理時證稱略以：洪喜霖過來坐在我
    男朋友身邊，又坐很久，我叫她「滾啦」、「走開啦」，洪
    喜霖說「我不要」，洪喜霖很不爽、很大聲等語在卷（本院
    卷第165-166頁），故此部分之事實，可以認定。
㈡、被告洪喜霖於與告訴人發生口角後有先回到被告林淑蕙所在
    座位區，再與被告林淑蕙及另2名真實姓名不詳之人返回告
    訴人處乙情，亦據告訴人於偵查、本院審理時證述在卷（上
    開偵查卷第5頁反面、本院卷第167、169頁）。而被告洪喜
    霖於偵查中自承：我回我的位子，林淑蕙問我發生什麼事，
    我告訴前面的事情，林淑蕙跟我一起過去要求告訴人向我道
    歉等語（上開偵查卷第52頁）；被告林淑蕙於偵查中亦自承
    ：因為她用言語挑釁徐美，我叫告訴人跟徐美說對不起，她
    不要等語（上開偵查卷第39頁反面）。故被告2人再返回找
    告訴人的目的，是要告訴人向被告洪喜霖道歉之事實，亦可
    認定。
㈢、證人即告訴人於本院審理時證稱：林淑蕙叫我跟洪喜霖道歉
    ，我說我沒有錯為什麼要道歉，他們4人就攻擊我，林淑蕙
    口氣很兇等語在卷（本院卷第166-167、169-174頁）；而告
    訴人身上所受上開傷勢，是遭被告2人、「小萍」及另一真
    實姓名不詳之人拉頭髮、腳踹、壓在地板所造成乙情，亦據
    告訴人於偵查及本院審理時證述在卷（上開偵查卷第5頁反
    面、第39頁反面、本院卷第169-175頁）。查告訴人係於109
    年6月25日1時49分即前往醫院急診驗傷，經診斷受有頭部外
    傷、頭皮挫傷、兩手臂挫傷、兩下肢多處挫傷、右腳擦傷等
    傷害，有國立臺灣大學醫學院附設醫院新竹分院109年6月25
    日診斷證明書1份在卷足以佐證（上開偵查卷第12頁），參
    酌告訴人上開傷勢位置，與告訴人所證述遭毆打之情節並無
    不符之處。
㈣、復佐以證人楊明淵於偵查及本院審理時先後證稱：看到4個人
    衝過來打告訴人，對著告訴人拳打腳踢，告訴人有跌倒，被
    告2人是用手部去攻擊及推的方式，告訴人直接受到她們的
    攻擊，用手、用拳頭打頭部、身上等語在卷（上開偵查卷第
    51頁反面、本院卷第178-179頁）。證人楊明淵之證述前後
    一致，並無矛盾之處，且與告訴人之指訴情節相符，可認具
    有相當高之可信度，應可採信。
㈤、被告洪喜霖於遭告訴人以「滾啦」等字眼驅趕並發生口角後
    ，隨即告知被告林淑蕙並一同返回要求告訴人道歉，衡情被
    告2人當下之情緒必非平靜，嗣於所為要求遭告訴人拒絕故
    而氣憤難抑，亦屬常情，可認被告2人於此情形下是有出手
    毆打告訴人之動機，又被告2 人縱事前未有共同傷害之謀議
    ，惟既均出手毆打告訴人，亦可認被告2 人相互間有共同傷
    害告訴人之意思合致，而屬共同正犯。
㈥、至證人陳美慧於本院雖證稱：被告2人與告訴人間只有互相推
    擠，沒有打架，被告林淑蕙是去勸架，有說「不要這樣」等
    語（本院卷第161-162頁），然告訴人所受傷勢從頭部到腳
    部均有，衡情不會是單純推擠所造成，再者，證人既在場目
    睹所謂之推擠及勸架，卻稱除了聽到被告林淑蕙有說「不要
    這樣」外，沒有聽到其他人的對話（本院卷第161-163頁）
    ，所為證述不符常情，難據以有利被告2人之認定。
㈦、綜上所述，被告2 人上開所辯，純屬卸責之詞，不足採信。
    本案事證明確，被告2 人傷害犯行，可以認定，應予論罪科
    刑。
二、論罪科刑之理由：
㈠、核被告2人所為，均係犯刑法第277條第1項之傷害罪。
㈡、被告2人與另2名真實姓名不詳之人間，就上開犯行，具犯意
    聯絡及行為分擔，應論以共同正犯。
㈢、被告2 人於同一時地所為毆打並以腳踹告訴人之數舉動，均
    係基於單一之傷害犯意，而在密接之時、地所為，復僅侵害
    告訴人同一之身體法益，應評價為數個舉動接續施行，為接
    續犯，應論以一罪。
㈣、爰審酌被告洪喜霖因與告訴人發生口角爭執為本案之肇因，
    被告林淑蕙於要求告訴人道歉未果後，不思理性處理，竟與
    被告洪喜霖共同傷害告訴人，致告訴人成傷，誠屬不該，本
    不宜原諒，惟審酌告訴人傷勢非重，兼衡被告2人之素行狀
    況、犯罪動機、目的、徒手毆打告訴人之犯罪手段，於本院
    審理時自述之教育程度、生活狀況，否認犯行之犯罪後態度
    等一切情狀，分別量處如主文所示之刑，併均諭知易科罰金
    之折算標準。
據上論斷，應依刑事訴訟法第299條第1項前段，判決如主文。
本案經檢察官賴佳琪提起公訴，檢察官翁旭輝、孫立婷到庭執行
職務。 
中　　華　　民　　國　　110 　年　　10　　月　　22　　日
                  刑事第五庭   審判長法　官 魏瑞紅
　　　　　　　　　                   法  官 陳麗芬
　　　　　　　　　                   法  官 華澹寧
以上正本證明與原本無異。
如不服本判決應於收受本判決後20日內向本院提出上訴書狀，上
訴書狀應敘述具體理由。上訴書狀未敘述上訴理由者，應於上訴
期間屆滿後20日內補提理由書狀於本院(均須按他造當事人之人
數附繕本 )「切勿逕送上級法院」。 
中　　華　　民　　國　　110 　年　　10　　月　　22　　日
                                     書記官 呂苗澂
附錄論罪科刑法條
中華民國刑法第277條第1項
傷害人之身體或健康者，處5年以下有期徒刑、拘役或50萬元以下罰金。